# 政府补助的经济实质认定

提问人：嘉之乐 时间：2019-11-11 15:45:28
陈版，您好，敬仰已久，想咨询个问题。
为获取政府补助，企业在特定区域设定分公司，政府将对企业分公司税收返还通过第三方独立平台代收代付至供应商，同时企业层面在与供应商结算时，将政府支付部分抵扣成本，在自身财务报表层面不体现为政府补助。
此种模式下，不存在直接获取政府补助，也不存在直接的经济利益流入，请教下，是否将其体现为非经常性损益，并在财务报告体现为政府补助。
谢谢您 ~

回答人：chenyiwei
相关税收返还的经济资源最终来源于政府，且满足政府补助的 “无偿性特征”，故应作为政府补助披露。虽然采用净额法核算，但附注中仍需披露为政府补助，并作为非经常性损益。